【裁判字號】    90,易,16
【裁判日期】    900403
【裁判案由】    妨害自由
【裁判全文】
臺灣屏東地方法院刑事判決                              九十年度易字第一六號
    公  訴  人  臺灣屏東地方法院檢察署檢察官
    被      告  甲○○
右被告因恐嚇案件，經檢察官提起公訴（八十九年度偵字第六三六八號）本院判決如
左：
    主  文
甲○○以加害生命之事，恐嚇他人致生危害於安全，處拘役參拾日，如易科罰金，以
佰元折算壹日。
    事  實
一、甲○○酒後因言語上與乙○○生衝突，於民國八十九年十一月七日二十一時三十
    分許，返家持菜刀藏於身後，再折返屏東縣內埔鄉○○村○○路七十三號佳佳小
    吃部，竟以恐嚇之意，以「幹妳娘，妳真行」（妨害名譽部分於偵查中經撤回告
    訴）等語，兼以右手身後護刀及抽刀方式，作勢威脅邱女，邱女因而心生畏懼，
    因覺李某行動有異，自李某身後奪下該刀，始免遭不測。
二、案經屏東縣警察局內埔分局報請臺灣屏東地方法院檢察署檢察官偵查起訴。
    理  由
一、右揭事實，業據被告坦認曾向被害人發出上揭言語不諱，並迭經被害人於警訊時
    、偵查中及本院審理時指訴甚詳，再經證人丙○○證述明確。雖被告否認有恐嚇
    之意，辯稱原本他要去消費，被害人卻要趕他走，因生氣才會罵她，惟查被告既
    先恫以恐嚇言詞，背後復攜有刀械，將造成被害人之畏怖概可想見，故被告所辯
    ，應屬卸責之詞，未可採信。被告之犯行，堪以認定。
二、核被告以加害生命之事，恐嚇他人致生危害於安全，係犯刑法第三百零五條之恐
    嚇危害安全罪。審酌被告恐嚇被害人致其心生畏懼，且犯後仍空言置辯，惡性非
    輕，惟其已與係被害人達成和解，有和解書在卷供參，犯後態度良好，爰從寬量
    處如主文所示之刑，並諭知易科罰金之折算標準。
三、按行為後法律有變更者，適用裁判時之法律。但裁判前之法律有利於行為人者，
    適用最有利於行為人之法律，刑法第二條第一項定有明文；查刑法第四十一條業
    經修正，並經總統於九十年一月十日公布施行，於同年月十二日生效；依修正前
    刑法第四十一條之規定：「犯最重本刑為三年以下有期徒刑以下之刑之罪，而受
    六月以下有期徒刑或拘役之宣告，因身體、教育、職業、家庭之關係或其他正當
    事由，執行顯有困難者，得以一元以上三元以下折算一日，易科罰金。」；而依
    修正後刑法第四十一條第一項前段規定：「犯最重本刑為五年以下有期徒刑以下
    之刑之罪，而受六個月以下有期徒刑或拘役之宣告，因身體、教育、職業、家庭
    關係或其他正當事由，執行顯有困難者，得以一元以上三元以下折算一日，易科
    罰金。」依刑法第二條第一項前段之規定，應依修正後刑法第四十一條第一項前
    段之規定，為諭知易科罰金之折算標準。
中      華      民      國      九十      年      四      月      三    日
          法  官    蔡虔霖
右正本證明與原本無異。
對於本判決如有不服應於收受送達後十日內向本院提出上訴書狀上訴於台灣高等法院
高雄分院並按他造當事人之人數附具繕本。
                                          書記官   謝天祥
中      華      民      國      九十      年      四      月      三    日
附錄本案論罪科刑法條全文刑法第三百零五條：
以加害生命、身體、自由、名譽、財產之事，恐嚇他人致生危害於安全者，處二年
以下有期徒刑、拘役或三百元以下罰金。


司法院資訊處製作；財團法人民間司法改革基金會備份。
